臺灣彰化地方法院民事裁定
111年度聲字第76號
聲  請  人  顏龍江  
            顏龍泉  
            顏龍源  

            顏嫦娥  
            顏麗雪  


相  對  人  何太田  
上列當事人間請求停止執行事件，本院裁定如下：
    主  文
聲請人以新臺幣一百三十萬元或以等值之銀行無記名可轉讓定期
存單為相對人供擔保後，本院111年度司執字第40811號拍賣抵押
物執行事件之強制執行程序，於本院111年度重訴字第139號債務
人異議之訴裁判確定、和解或撤回起訴而終結前，暫予停止。
    理  由
一、聲請意旨略以：相對人聲請強制執行拍賣聲請人共有之坐落
    彰化縣○○鄉○○段0000地號土地，經本院111年度司執字第408
    11號拍賣抵押物強制執行事件執行在案（下稱系爭執行事件
    ），惟兩造間實際上並無債務關係存在，聲請人就此已提起
    債務人異議之訴。惟上開執行事件程序若不停止，聲請人將
    受難於回復執行前狀態之危險，爰依強制執行法第18條第2
    項規定，請准裁定上開執行事件之強制執行程序停止執行等
    語。
二、按回復原狀之聲請，或提起再審或異議之訴，或對於和解有
    繼續審判之請求，或提起宣告調解無效之訴、撤銷調解之訴
    ，或對於許可強制執行之裁定提起抗告時，法院因必要情形
    或依聲請定相當並確實擔保，得為停止執行之裁定，強制執
    行法第18條第2項定有明文。所謂必要情形，固由法院依職
    權裁量定之。然法院為此決定，應就債務人異議之訴在法律
    上是否顯無理由，以及若不停止執行，將來是否難於回復執
    行前之狀態，及倘予停止執行，是否無法防止債務人濫行訴
    訟以拖延執行，致債權人之權利無法迅速實現等各種情形予
    以斟酌，以資平衡兼顧債務人及債權人雙方之利益。於債務
    人聲明願供擔保時亦然（最高法院98年度第三次民事庭會議
    ㈡決議、同院98年度台抗字第375號裁定意旨參照）。又依司
    法院大法官會議釋字第182號解釋，對於法院許可拍賣抵押
    物之裁定，抵押人如以該裁定成立前實體上有不得強制執行
    之事由而提起訴訟時，亦得依上開規定聲請為停止強制執行
    之裁定。本件相對人前以抵押權為執行名義，聲請執行聲請
    人共有之坐落彰化縣○○鄉○○段0000地號土地，現由本院111
    年度司執字第40811號執行案件受理在案；聲請人就此已提
    起債務人異議之訴（即本院111年度重訴字第139號案件）等
    情，業據本院調閱前開案件卷宗核閱無訛。茲審酌系爭強制
    執行事件之標的為土地，若未停止執行，該土地即有可能因
    繼續執行而遭拍賣取償，聲請人日後縱獲勝訴判決，仍有難
    以回復之損害；且以前開卷證資料之形式觀之，聲請人提起
    異議之訴，非於法律上顯無理由；復查無聲請人有濫行訴訟
    以拖延執行，致債權人權利無法迅速實現之情狀，堪認本件
    確有強制執行法第18條第2項所定之事由，而有裁定停止執
    行程序之必要。是聲請人聲請停止執行，於法並無不合，應
    予准許。
三、次按法院依強制執行法第18條第2項定擔保金額而准許停止
    強制執行之裁定者，該項擔保係備供債權人因停止執行不當
    可能遭受損害之賠償，其數額應依標的物停止執行後，債權
    人未能即時受償或利用該標的物所受之損害額，或其因另供
    擔保強制執行所受之損害額定之，非以標的物之價值或其債
    權額為依據（最高法院91年度台抗字第429號裁判意旨參照
    ）。又依通常社會觀念，使用金錢之對價即為利息，執行債
    權倘為金錢債權，債權人因執行程序停止，致受償時間延後
    ，通常應可認係損失停止期間利用該債權總額所能取得之利
    息。再依民法第233條第1項前段、第203條規定，遲延之債
    務以支付金錢為標的者，債權人得請求依法定利率計算之遲
    延利息；應付利息之債務，其利率未經約定，亦無法律可據
    者，週年利率為5％。此項遲延利息之本質屬於法定損害賠償
    ，亦可據為金錢債權遲延受償所可能發生之損害之賠償標準
    （最高法院110年度台抗字第1033號裁定意旨參照）。本件
    聲請人聲請停止執行程序為有理由，已如前述。惟為確保相
    對人因聲請人聲請停止強制執行為不當而可能遭受之損害得
    獲賠償，並兼顧兩造權益，應命聲請人提供相當並確實之擔
    保後停止強制執行。茲審酌聲請人聲請停止執行，相對人受
    償之時間將因此而延宕，揆諸上揭說明，相對人因停止執行
    所受之損害，應為停止執行期間未能就執行標的取償之法定
    遲延利息損失。則以相對人聲請執行時主張之債權額為新臺
    幣（下同）600萬元，其標的價額逾150萬元，屬得上訴第三
    審之通常事件，依各級法院辦案期限實施要點第2條規定民
    事通常程序事件第一審辦案期限為1年4月，第二審辦案期限
    為2年，第三審為1年，合計為4年4月，據此推估相對人因本
    件停止執行致於此段期間無法即時受償可能遭受之損害金額
    約為130萬元【計算式：0000000×0.05×52/12＝0000000元】
    。並考量上開訴訟事件進行期間，可能因送達、上訴、移審
    或調查證據等其他原因而延滯，致相對人未能受償之期間延
    長等一切情事，認聲請人應供擔保之金額以130萬元為適當
    ，爰酌定如主文所示。
四、據上論結，本件聲請為有理由，依強制執行法第18條第2項
    ，裁定如主文。　
中　　華　　民　　國　　111 　年　　8 　　月　　30　　日
                  民事第三庭  法　官　林于人
以上正本係照原本作成。
如不服本裁定應於送達後10日內向本院提出抗告狀，並繳納抗告
費新臺幣1,000元。
中　　華　　民　　國　　111 　年　　8 　　月　　30　　日
                              書記官　卓千鈴